臺灣嘉義地方法院刑事判決　　　　　　 100年度訴緝字第34號
公　訴　人　臺灣嘉義地方法院檢察署檢察官
被　　　告　李嘉玲
上列被告因違反毒品危害防制條例案件，經檢察官提起公訴（
100年度毒偵字第665號），被告於準備程序期日就被訴事實為有
罪陳述，本院合議庭裁定由受命法官獨任進行簡式審判程序，判
決如下：
    主  文
李嘉玲施用第一級毒品，累犯，處有期徒刑柒月；又施用第二級
毒品，累犯，處有期徒刑伍月。應執行有期徒刑玖月。
    犯 罪 事 實
一、李嘉玲前因施用毒品案件，經本院以91年度毒聲字第648號
    裁定送觀察、勒戒後，認無繼續施用毒品之傾向，於民國92
    年6月2日停止處分出監，於92年9月2日保護管束期滿，未經
    撤銷，以執行完畢論，並經臺灣嘉義地方法院檢察署檢察官
    於92年11月12日以92年度戒毒偵字第170號為不起訴處分確
    定。又因施用第二級毒品案件，經本院以93年度嘉簡字第
    859號判決處有期徒刑4月，於94年8月26日易科罰金執行完
    畢。再因施用毒品案件，經本院分別以95年度訴緝字第22號
    、97年度訴緝字第19號，各判決處有期徒刑10月、應執行有
    期徒刑1年，復經本院以97年度聲字第1118號定應執行有期
    徒刑1年8月；又犯施用第二級毒品案件，經本院以97年度訴
    字第740號判決處應執行有期徒刑1年，與上揭二罪接續執行
    ，於99年9月14日縮短刑期假釋出監，同年12月26日保護管
    束期滿，假釋未經撤銷，視為執行完畢。詎仍不知悔改，基
    於施用第一級毒品海洛因之犯意，於100年3月3日19時30分
    採尿前某時許，在不詳處所，以針筒注射之方式施用第一級
    毒品海洛因1次；後另基於施用第二級毒品甲基安非他命之
    犯意，於施用第一級毒品後至100年3月3日19時30分採尿前
    某時許，以燒烤吸食煙霧之方式施用第二級毒品甲基安非他
    命1次。
    嗣於100年3月3日為警執行勤務時發現李嘉玲行跡可疑，經
    查其係毒品治安顧慮人口及毒品強制調驗人口，而經同意採
    尿送驗後，結果嗎啡、安非他命及甲基安非他命均呈陽性反
    應，始悉上情。
二、案經嘉義市警察局第二分局報告臺灣嘉義地方法院檢察署檢
    察官偵查起訴。
    理  由
一、本件係經被告李嘉玲於準備程序當庭表示認罪，而經本院裁
    定以簡式審判程序加以審理，則依據刑事訴訟法第273條之
    2、同法第159條第2項之規定，不適用傳聞法則有關限制證
    據能力之相關規定，合先敘明。
二、上開犯罪事實，業據被告於本院審理時坦認不諱，並有採尿
    送驗同意書、代號與真實姓名對照表（代號：2B0000 000）
    及臺灣檢驗科技股份有限公司100年3月21日尿液檢驗報告各
    1份在卷可稽，其前開自白核與事實相符，應堪認定。
三、按施用第一、二級毒品為犯罪行為，毒品危害防制條例第10
    條定有處罰明文。故施用第一、二級毒品者，依前揭規定本
    應科以刑罰。惟基於刑事政策，對合於一定條件之施用者，
    則依同條例第20條、第23條之規定，施以觀察、勒戒及強制
    戒治之保安處分。又毒品危害防制條例於92年7月9日修正公
    布，自93年1月9日施行，其中第20條、第23條將施用毒品之
    刑事處遇程序，區分為「初犯」及「5年內再犯」、「5年後
    再犯」。依其立法理由之說明：「初犯」，經觀察、勒戒或
    強制戒治後，應為不起訴處分或不付審理之裁定；經觀察、
    勒戒或強制戒治執行完畢釋放後，「5年內再犯」者，因其
    再犯率甚高，原實施之觀察、勒戒及強制戒治既已無法收其
    實效，爰依法追訴或裁定交付審理。至於經觀察、勒戒或強
    制戒治執行完畢釋放後，「5年後再犯」者，前所實施之觀
    察、勒戒或強制戒治已足以遮斷其施用毒品之毒癮，為期自
    新及協助其斷除毒癮，仍適用「初犯」規定，先經觀察、勒
    戒或強制戒治之程序。從而依修正後之規定，僅限於「初犯
    」及「5年後再犯」二種情形，始應先經觀察、勒戒或強制
    戒治程序。倘被告於5年內已再犯，經依法追訴處罰，縱其
    第3次（或第3次以上）再度施用毒品之時間，在初犯經觀察
    、勒戒或強制戒治執行完畢釋放5年以後，已不合於「5年後
    再犯」之規定，且因已於「5年內再犯」，顯見其再犯率甚
    高，原實施觀察、勒戒或強制戒治，已無法收其實效，即應
    依該條例第10條處罰（參見最高法院97年9月9日第5次刑事
    庭會議決議意旨）。查被告於91年間因施用毒品案件，經本
    送觀察、勒戒及戒治處分執行完畢釋放後5年內，再多次犯
    施用毒品罪，分別經依法追訴處罰，業如犯罪事實欄所載，
    縱其本次施用毒品時間，與前開92年間強制戒治處分執行完
    畢日相距已5年以上，揆諸前開說明，已不合於「5年後再犯
    」之規定，自應依毒品危害防制條例第10條第1項、第2項之
    規定處罰。
四、核被告所為，係犯毒品危害防制條例第10條第1項、第2項之
    施用第一級毒品罪及施用第二級毒品罪。被告持有第一級、
    第二級毒品以施用，其持有之低度行為，應為施用之高度行
    為所吸收，不另論罪。又被告所犯上開2次施用第一級、第
    二級毒品罪間，施用之時間、方式均不同，顯係犯意各別，
    且行為互殊，應予分論併罰。又被告有前揭之前科科刑及執
    行紀錄，有臺灣嘉義地方法院檢察署刑案資料查註紀錄表、
    臺灣高等法院被告前案紀錄表各1份在卷可按，其受徒刑之
    執行完畢，5年以內故意再犯有期徒刑以上之各罪，均為累
    犯，應各依刑法第47條第1項之規定加重其刑。爰審酌被告
    曾因施用毒品，經觀察勒戒、強制戒治及徒刑之執行完畢而
    再犯本案，惟念及施用毒品本質上係戕害自身健康之行為，
    尚未嚴重破壞社會秩序或侵害他人權益，又被告於審判程序
    坦承犯行，態度尚佳等一切情狀，分別量處如主文所示之刑
    ，及定其應執行刑。
據上論結，依刑事訴訟法第273條之1第1項、第299條第1項前段
，毒品危害防制條例第10條第1項、第2項，刑法第11條前段、第
47條第1項、第51條第5款，判決如主文。
本案經檢察官李鵬程到庭執行職務。
中    華    民    國  100    年    11    月    30    日
                  刑事第四庭    法  官  王慧娟
以上正本證明與原本無異。
如不服本判決應於收受判決後10日內向本院提出上訴書狀，並應
敘述具體理由；其未敘述上訴理由者，應於上訴期間屆滿後20日
內向本院補提理由書（均須按他造當事人之人數附繕本）「切勿
逕送上級法院」。
中    華    民    國  100    年    11    月    30    日
                                書記官  高文靜
附錄本案法條：
毒品危害防制條例第10條
施用第一級毒品者，處 6 月以上 5 年以下有期徒刑。
施用第二級毒品者，處 3 年以下有期徒刑。